臺灣板橋地方法院民事裁定　　　　　　　100年度訴字第192號
原　　　告　蔡順情
訴訟代理人　沈奕瑋律師
被　　　告　許訓?
上列當事人間請求交付帳冊等事件，本院裁定如下：
    主  文
原告之訴及假執行之聲請均駁回。
訴訟費用由原告負擔。
    理  由
一、按所謂主觀預備訴之合併，因在法院審理此種訴訟時，仍應
    就各該訴訟全部辯論，僅於先位之訴有理由時，無庸再就後
    位之訴為裁判，是後位當事人可能未獲任何裁判，致後位當
    事人地位不安定，與訴訟安定性原則有違，且先位當事人與
    他當事人間之裁判，對後位當事人並無法律上之拘束力，徒
    使後位當事人浪費無益之訴訟程序。又如適用民事訴訟法第
    55條共同訴訟人獨立之原則，於一被告（原告）上訴時，其
    效力不及於其他被告（原告）亦難免有裁判矛盾之可能。本
    件上訴人對被上訴人教育部起訴，固屬合法，惟上訴人對後
    位體委會之訴訟部分，應認其起訴與否屬不確定狀態，自不
    應准許（最高法院91年度台上字第2308號判決意旨參照）。
二、本件原告起訴主張：原告於民國96年間與被告大邁國際有限
    公司、劉素華（被告大邁國際有限公司、劉素華部分另結）
    成立合夥契約關係共同開發「DISCOVERY」系列產品，其中
    原告出資新臺幣（下同）94萬元（占股20%），被告大邁國
    際有限公司、劉素華則合計持股80%，合夥事務則交由被告
    大邁國際有限公司公司負責，並約定大邁國際有限公司應按
    季提出財務、業務報表。詎大邁國際有限公司並未約提出，
    嗣更否認合夥事實，致信賴基礎已失，合夥事業目的無法完
    成，依法解散。爰提起先位之訴依民法第675條規定，請求
    被告大邁國際有限公司提出相關帳冊資料供原告查閱。依民
    法第694條規定請求被告大邁國際有限公司、劉素華協同原
    告辦理合夥業務之清算。再依民法第697條、第699條規定請
    求被告大邁國際有限公司應給付依前項清算終結後應返還金
    額及加計法定遲延利息予原告。併為提起備位之訴，以被告
    許訓? 為備位被告，主張：倘認合夥人非先位被告大邁國際
    有限公司而係備位被告許訓? ，因同樣存在合夥人間彼此不
    信任，無法達成合夥事業目的之法定解散事由，原告亦得本
    於同一法律關係請求被告許訓? 為交付帳冊、清算等行為等
    情，並為備位聲明(一)被告許訓? 應提出兩造於96年5月1日起
    至起訴狀繕本送達翌日止，為合夥經營「DISCOVERY」傢飾
    布業務所備之收支帳本、支出帳本、收支原始憑證、分類帳
    、財產目錄、資產負債表、年度結算申報書、會計帳本、銀
    行往來資金及所有存摺明細表供原告查閱。(二)被告許訓? 與
    劉素華應協同原告辦理前項合夥業務之清算。(三)被告許訓?
    應給付依前項計算應返還之金額及加計法定遲延利息予原告
    。(四)原告願供擔保，請准宣告假執行。
三、經查，關於原告將被告許訓? 列為備位被告提起主觀預備合
    併之訴，承前述，對備位被告許訓? 之訴訟權保障不公，此
    部分並據許訓? 具狀為反對意思表示（詳本院卷第70頁答辯
    狀），因認本件原告對被告許訓? 所提備位之訴不合法，應
    裁定駁回之。
四、依民事訴訟法第249條第1項第6款、第95條、第78條，裁定
    如主文。
中    華    民    國    100   年      2    月    8     日
                  民事第一庭    法  官  黃信滿
以上正本係照原本作成
如對本裁定抗告須於裁定送達後10日內向本院提出抗告狀，並應
繳納抗告費新台幣1,000元整。
中    華    民    國    100   年      2    月    8     日
                                 書記官  莊琬婷